【裁判字號】    92,易,538
【裁判日期】    921031
【裁判案由】    竊佔
【裁判全文】
臺灣士林地方法院刑事判決                          九十二年度易字第五三八號
    公  訴  人  臺灣士林地方法院檢察署檢察官
    被      告  丙○○
右列被告因竊佔案件，經檢察官提起公訴（九十年度偵字第六五一六號），本院刑事
合議庭裁定進行簡式審判程序，茲判決如左：
    主  文
丙○○連續意圖為自己不法之利益，而竊佔他人之不動產，累犯，處有期徒刑拾月。
    事  實
一、丙○○前曾因違反麻醉藥品管理條例案件，經本院於民國（下同）八十六年十二
    月五日以八十六年度訴字第二０五號判處有期徒刑四月，如易科罰金以三百元折
    算一日確定，並於八十七年十一月三十日易科罰金執行完畢，猶不知悔改，其明
    知坐落臺北市○○區○○段二小段第六三二地號土地（下稱第六三二地號土地，
    係陳彰光所有）、同小段第六三三地號土地及第六三四地號土地（下稱第六三三
    地號土地、第六三四地號土地，該二筆地號土地均係戊○○、庚○○、己○○因
    繼承而公同共有，戊○○之應有部分係六分之四，庚○○應有部分係六分之一，
    己○○應有部分係六分之一）、同小段第六三四之一地號土地（下稱第六三四之
    一地號土地，土地所有權人係臺北市○○○○段第六三六地號土地（下稱第六三
    六地號土地，係甲○○所有）、同小段第八六九地號土地（下稱第八六九地號土
    地，土地所有權人係臺北市）等地號之田地，均非其所有，且其並未向前開地號
    土地共有人或所有權人租、借土地或以其他方式取得使用權源，竟因土地共有人
    或所有權人未實際耕作使用，或因移民國外長年未定居臺灣，而意圖為自己不法
    之利益，基於概括之犯意，自八十二年間某日起，即在前開地號土地上放置貨櫃
    、搭建木屋、填土，以供自己作為停放車輛、堆放瓦斯桶之營業場所，其後並陸
    續逐日擴大佔用土地之範圍至九十年十月二十日止，而竊佔如附圖表一編號Ｄ、
    Ｄ１、Ｅ、Ｎ、Ｑ、Ｑ１、Ｑ２、Ｑ３、Ｒ、Ｒ１、Ｕ２、Ｕ３、Ｕ４部分範圍
    之土地總計一二六六．二九平方公尺（約三百八十三坪），並於相連之土地上棄
    置垃圾，致破壞附近農田之引水。嗣於九十一年一月八日因第六三二地號之土地
    所有權人陳彰光自澳大利亞返國過農曆年時由其兄長乙○○告知第六三二地號土
    地於九十年十月二十日遭竊佔後一同前往現場巡視發現，乃於九十一年一月八日
    致函轄區臺北市政府警察局北投分局請求調查，始循線查獲移送偵辦。
二、案經臺北市政府警察局北投分局報請臺灣士林地方法院檢察署檢察官偵查起訴，
    本院刑事合議庭裁定進行簡式審判程序。
    理  由
一、訊據被告丙○○固坦承自八十二年起開始佔用如附圖表一編號Ｄ、Ｄ１、Ｅ、Ｎ
    、Ｑ、Ｑ１、Ｑ２、Ｑ３、Ｒ、Ｒ１、Ｕ２、Ｕ３、Ｕ４部分範圍之土地至九十
    年十月二十日止（詳見偵查卷第二五七頁至第二五八頁九十二年五月十九日偵訊
    筆錄及本院九十二年十月十七日審判筆錄第三頁），且其中Ｑ１、Ｑ２、Ｒ之土
    地未經過地主同意即使用，這算是竊佔沒錯（詳見本院九十二年九月九日準備程
    序筆錄第三頁），有犯罪事實在（詳見本院九十二年十月十七日審判筆錄第七頁
    ）等竊佔情節，惟以：第六三三地號土地及第六三四地號土地是地主之一的庚○○他的一個哥哥口頭承諾借我使用，沒有書面資料，他是說如果要收回的時候要
    我把東西搬走，至於庚○○的其他兄弟有無同意我不知道，我不知道他為何要否
    認借給我使用，Ｑ１、Ｑ２土地我是用來放拖車、Ｑ２及Ｒ有搭木屋及雨棚（詳
    見本院九十二年九月九日準備程序筆錄第二頁至第三頁），其餘地號的土地雖有
    用到但都是用來作為卡車迴轉及放置大理石使用的（詳見本院九十二年十月十七
    日審判筆錄第三頁）云云。
二、然查：
（一）右揭被告丙○○自八十二年起至九十年十月二十日止佔用如附圖表一編號Ｄ、
      Ｄ１、Ｅ、Ｎ、Ｑ、Ｑ１、Ｑ２、Ｑ３、Ｒ、Ｒ１、Ｕ２、Ｕ３、Ｕ４部分範
      圍之土地等事實，除據被告丙○○供明在卷外，並據證人陳彰光（詳見偵查卷
      第八七頁至第八九頁九十一年一月八日警訊筆錄）、乙○○（詳見偵查卷第一
      四一頁至第一四四頁九十一年三月十二日偵訊筆錄、同卷第二五九頁九十二年
      五月十九日偵訊筆錄及本院九十二年九月三十日訊問筆錄）、庚○○（詳見偵
      查卷第二五九頁九十二年五月十九日偵訊筆錄及本院九十二年九月三十日訊問
      筆錄）、己○○（詳見偵查卷第二五九頁九十二年五月十九日偵訊筆錄及本院
      九十二年九月三十日訊問筆錄）、甲○○（詳見偵查卷第二五九頁九十二年五
      月十九日偵訊筆錄及本院九十二年九月三十日訊問筆錄）證述明確，復有陳彰
      光九十一年一月八日致臺北市政府警察局北投分局函（詳見偵查卷第九六頁，
      載「為民所有坐落於北投區○○段○○段六三二號等土地被丙○○竊佔經營停
      車場，瓦斯等備案：一、民所有土地位於北投區○○路五二七巷北投交通分隊
      後南側即地號北投區○○段○○段六三二號等被丙○○竊佔，經營停車濫傾倒
      垃圾及瓦斯等有涉公共危險安全之慮，二、檢附臺北市土地登記謄本十七份，
      土地圖謄本一份，相片七頁共二一張，相鄰土地被竊佔共同聲明證明書一份」
      ）、地籍圖謄本（詳見偵查卷第九八頁）、臺北市土地登記謄本北投區○○段
      ○○段六三二地號（詳見偵查卷第一０二頁及第二三四頁至第二三五頁，載所
      有權人係陳彰光，地目為田）、臺北市土地登記謄本北投區○○段○○段六三
      三地號（詳見偵查卷第一０九頁至第一一０頁及第二三六頁至第二三七頁，載
      土地共有人係戊○○及庚○○、己○○，地目為田）、臺北市土地登記謄本北
      投區○○段○○段六三四地號（詳見偵查卷第二三九頁至第二四０頁，載土地
      共有人係戊○○、庚○○、己○○，地目為田）、臺北市土地登記謄本北投區
      ○○段二小段六三四之一地號（詳見偵查卷第二四二頁至第二四三頁，載所有
      權人係臺北市，地目為田）、臺北市土地登記謄本北投區○○段○○段六三六
      地號（詳見偵查卷第二四六頁至第二四七頁，載所有權人係甲○○，地目為田
      ）、臺北市土地登記謄本北投區○○段○○段八六九地號（詳見偵查卷第二五
      二頁至第二五三頁，載所有權人係臺北市，地目為田）、九十年十二月十九日
      及九十一年一月四日、五日所拍攝之現場照片（詳見偵查卷第一一八頁至第一
      二四頁，顯示前開土地遭停放車輛、棄置垃圾、堆放瓦斯桶等）、陳彰光寄予
      被告丙○○之九十一年一月九日存證信函（詳見偵查卷第一五八頁）、遭竊佔
      地主共同聲明書（詳見偵查卷第一五九頁，含庚○○、戊○○、己○○、陳彰
      光、丁○○、鄭裕昇、吳叔明、江世全、張錫明、蘇宛農等六人、代理人陳添
      代書、甲○○、吳正寅等人，共同聲明「本人坐落於北投區○○段○○段六０
      八、六０九、六一二、六一三、六三０、六三二、六三三、六三五、六三四、
      六二九、六三六共十一筆絕無出租任何人亦無無償借出他人確實無訛共同證明
      」）、陳彰光所繪被竊佔概略圖（詳見偵查卷第一九五頁）、九十一年三月十
      九日拍攝之現場照片五張（詳見偵查卷第一九六頁至第一九七頁，顯示附近農
      田無法排水耕作、填土高差一．五公尺無法引水、設鐵皮外劃小心：內有卡車
      出入、私有地非請勿入、請勿入內、大卡車於夜間停車）等附卷可稽，且經臺
      灣士林地方法院檢察署檢察官於九十一年三月二十日及九十一年四月十日二次
      勘驗現場屬實，製有履勘筆錄在卷可稽（各詳見偵查卷第一八八頁至第一九一
      頁及同卷第二０一頁至第二０二頁），復有勘驗當天拍攝之現場照片多幀附卷
      足資佐證（詳見偵查卷第二０三頁至第二０五頁），益徵被告丙○○前揭之自
      白部分，核與事實相符，自堪採為其犯罪之證據。又被告丙○○使用如附圖表
      一編號Ｄ、Ｄ１、Ｅ、Ｎ、Ｑ、Ｑ１、Ｑ２、Ｑ３、Ｒ、Ｒ１、Ｕ２、Ｕ３、
      Ｕ４部分範圍之土地放置貨櫃、搭建木屋、填土，以供自己作為停放車輛、堆
      放瓦斯桶之營業場所等情，亦經檢察官囑託臺北市士林地政事務所測量後製作
      如附圖所示土地複丈成果圖，並有臺北市士林地政事務所九十一年七月九日北
      市士地二字第０九一三一一一八五００號函送北市○○區○○段二小段六二九
      地號等十六筆土地之土地登記謄本（詳見偵查卷第二一一頁至第二五三頁）及
      十六筆土地被使用之現況測量乙案之土地複丈成果圖在卷可證，從而被告丙○○佔用前揭之土地應非僅用以卡車迴轉及放置大理石使用，顯見被告丙○○上
      開所辯，應係避重就輕之詞，不足採信。
（二）又第六三三地號土地及第六三四地號土地土地共有人係戊○○、庚○○、己○○，三人從未出借或出租土地予他人使用，且庚○○係老大，並無哥哥等事實
      ，業據本院傳訊證人庚○○〔詳見本院九十二年九月三十日訊問筆錄第七頁至
      第八頁稱：「（問：提示偵卷第二三七至二四０頁並告以要旨，你們是系爭六
      三三、六三四土地的地主？）是的，我們與戊○○共有的。（問：提示偵卷第
      一五九頁並告以要旨，你們有出具沒有出租及出借的聲明書？）是的。．．．
      （問：提示被告上次庭訊第二頁並告以要旨，被告說有經庚○○的哥哥同意使
      用土地？）我沒有哥哥，自然不可能有我哥哥同意。」等語〕、己○○（詳見
      本院九十二年九月三十日訊問筆錄第七頁至第八頁）到庭結證明確，並有前揭
      遭竊佔地主共同聲明書（詳見偵查卷第一五九頁）一紙附卷可證，足證土地共
      有人之庚○○並無哥哥，又如何將第六三三地號土地、第六三四地號土地借予
      被告丙○○使用，況縱係出借，被告丙○○亦自承並非向土地共有人之一人借
      用，且未立據，殊違常情，俱見被告丙○○前開所稱借用乙節應係虛偽，而為
      畏罪圖免之詞，無法採信。被告丙○○對於無權使用他人土地之事實應知之甚
      詳，其有竊佔之故意及為自己不法利益之意圖甚明。綜上所述，本件事證明確
      ，被告竊佔犯行堪以認定，應予依法論科。
三、核被告所為，係犯刑法第三百二十條第二項之竊佔罪。查被告丙○○係自八十二
    年間起即竊佔前揭土地，且自竊佔以後即連續多次逐漸擴大竊佔範圍而使用，而
    迄九十年十月二十日止，故被告丙○○先後多次竊佔犯行，時間密接，構成要件
    相同，顯係基於概括之犯意反覆為之，為連續犯，應依刑法第五十六條以一罪論
    ，並加重其刑。又按「上訴人於三十一年一月間所犯之竊盜罪，既與三十二年四
    月九日所犯之竊盜罪係出於概括之犯意，應依連續犯處斷，而其連續行為之終了
    ，又在另一犯罪之有期徒刑執行完畢後五年以內，自仍無解於累犯罪之成立。」
    （最高法院三十三年上字第一五七七號判例參照），從而「按曾受有期徒刑之執
    行完畢或受無期徒刑或有期徒刑之一部執行而赦免後，五年內再犯有期徒刑以上
    之罪者，為累犯，加重其刑至二分之一，為刑法第四十七條所明定，連續行為之
    一部行為係在另一犯罪之有期徒刑執行完畢後五年以內，仍無解於累犯之成立，
    本件上訴人於八十年間犯麻醉藥品管理條例案件，經原審法院判處有期徒刑八月
    確定，至八十一年十一月三日始執行完畢，本件上訴人於七十八年間，購入ＫＥ
    ＮＷＯＯＤ  ＴＭ－七四一Ａ無線電收發信機一台，至八十一年十一月十日仍持
    續練習使用，於八十二年五月三十一日下午四時十五分許，為警查獲，則其繼續
    持有違反政府依國家總動員法所發個人持有無線電收發訊機，應向當地電信監察
    機構辦理登記命令之一部行為，既在其違反麻醉藥品管理條例裁判執行完畢之後
    五年之內，揆之前揭說明，原判決適用刑法第四十七條之規定論以累犯，加重其
    刑二分之一，其適用法則並無不當。」、「累犯之成立，以曾受有期徒刑之執行
    完畢，或受無期徒刑或有期徒刑一部之執行而赦免後，五年以內再犯有期徒刑以
    上之罪為要件。上訴人所犯連續明知為禁藥而轉讓罪，其連續行為之終了，係在
    前罪即違反麻醉藥品管理條例一案執行完畢後五年以內，自無解於累犯之成立。
    」（參照最高法院八十三年度臺上字第二八一三號判決、八十三年度臺上字第六
    六九號判決），準此，本件被告丙○○雖自八十二年間起即行竊佔他人土地，而
    於其間因違反麻醉藥品管理條例案件，經本院於八十六年十二月五日以八十六年
    度訴字第二０五號判處有期徒刑四月，如易科罰金以三百元折算一日確定，並於
    八十七年十一月三十日易科罰金執行完畢，此有被告丙○○臺灣高等法院被告全
    國前案紀錄表在卷可稽，則揆之前開說明，其連續犯之終了行為既係在九十年十
    月二十日，即係在前罪即違反麻醉藥品管理條例案件一案執行完畢五年以內，自
    無解於累犯之成立，從而依刑法第四十七條累犯之規定加重其刑，並遞加之。爰
    審酌被告有犯罪前科，素行不良，及其犯罪之動機、目的、手段、所生之危害非
    淺，且竊佔他人土地數年、面積廣達三百多坪，謀取不法之利益甚多，犯後態度
    等一切情狀，量處如主文所示之刑，以資懲儆。
四、檢察官起訴意旨另略以：被告丙○○明知如附圖表二編號Ｔ、Ｔ１、Ｕ、Ｕ１土
    地並非其所有，竟基於意圖為自己不法利益之犯意，自八十二年間不詳某日起，
    竊佔前開土地，嗣於九十年六月十八日下午四時許，為鄰近土地所有權人丁○○
    發覺報警後循線查獲，因認被告丙○○就如附圖表二編號Ｔ、Ｔ１、Ｕ、Ｕ１土
    地亦涉犯竊佔罪嫌，而與前開論罪科刑部分有連續犯之裁判上一罪關係云云。
（一）如附圖表二編號Ｕ、Ｕ１部分：
１、按刑法第三百二十條第二項之竊佔罪，為即成犯；又該罪之最重本刑為五年有期
    徒刑，則依刑法第八十條第一項第二款之規定，追訴權時效為十年，合先敘明。
２、訊據被告丙○○固不否認佔用如附圖表二編號Ｕ、Ｕ１之部分放置貨櫃等情，惟
    辯稱：該地我使用十餘年了等語。
３、經查如附圖表二編號Ｕ、Ｕ１之部分係佔用第六三四地號土地放置貨櫃及雨棚，
    而第六三四地號土地係戊○○、庚○○、己○○三兄弟因繼承而公同共有，三人
    係八十九年始繼承，且之前Ｕ、Ｕ１部分即遭佔用，因之前係渠等父親請人耕種
    ，三人係繼承後始知遭竊佔等情，業據證人庚○○、己○○到庭證述明確〔詳見
    本院九十二年九月三十日訊問筆錄第七頁至第九頁稱：「（問：你們是何時發現
    土地被佔用？）八十九年繼承時就被佔用了，因被告是陸續佔用的。（問：提示
    被告上次庭訊並告以要旨，被告上次是說Ｑ１、Ｑ２即六三三地號的土地才用一
    年多，而至於Ｑ２及Ｒ土地部分用了二、三年，Ｕ及Ｕ１即六三四地號用了十幾
    年，對於被告如此說有何意見？）應該沒有十幾年那麼久，附近地有很多地主，
    我們是在八十九年才繼承的，繼承時有請人測量，才知道有被竊佔，之前我們不
    曉得。．．．（問：土地之前做何使用？）我父親之前有請人種田，但請何人我
    們不知道。（問：土地被佔用那麼久為何不知道？）之前土地是我父親的，我們
    不知道，後來地政去我們才知道有竊佔的情形。」等語〕，核與被告丙○○所稱
    情節一致，並有臺北市土地登記謄本北投區○○段○○段六三三地號（詳見偵查
    卷第一０九頁至第一一０頁及第二三七頁至第二三八頁，載土地共有人係戊○○
    及庚○○、己○○，八十九年二月二十六日因繼承取得）、臺北市土地登記謄本
    北投區○○段○○段六三四地號（詳見偵查卷第二四０頁至第二四一頁，載土地
    共有人係戊○○、庚○○、己○○，八十九年二月二十六日因繼承取得）在卷可
    佐，足信被告丙○○所述為真，而本件係陳彰光於九十一年一月八日具狀致函臺
    北市政府警察局北投分局請求調查後，該分局即偵查機關才開始偵查本案，並對
    陳彰光於當日製作警訊筆錄，於翌日即九十一年一月九日通知被告丙○○製作警
    訊等節，亦有前揭陳彰光九十一年一月八日致臺北市政府警察局北投分局函（詳
    見偵查卷第九六頁）、陳彰光九十一年一月八日警訊筆錄（詳見偵查卷第八七頁
    至第八九頁）、被告丙○○九十一年一月九日警訊筆錄（詳見偵查卷第九十頁至
    第九二頁）等在卷可稽，則追訴權時效已因逾十年而完成。從而，就如附圖表二
    編號Ｕ、Ｕ１竊佔罪嫌之部分，時效已因逾十年而完成。
（二）如附圖表二編號Ｔ、Ｔ１部分：
１、按犯罪事實應依證據認定之，無證據不得認定犯罪事實，刑事訴訟法第一百五十
    四條第二項定有明文。又事實之認定，應憑證據，如未能發現相當證據，或證據
    不足以證明，自不能以推測或擬制之方法，以為裁判基礎；且認定不利於被告之
    事實須依積極證據，苟積極證據不足為不利於被告事實之認定時，即應為有利於
    被告之認定；另認定犯罪事實所憑之證據，雖不以直接證據為限，間接證據亦包
    括在內，然而無論直接證據或間接證據，其為訴訟上之證明，須於通常一般之人
    均不致有所懷疑，而得確信其為真實之程度者，始得據為有罪之認定，倘其證明
    尚未達到此一程度，而有合理之懷疑存在而無從使事實審法院得有罪之確信時，
    即應由法院為諭知被告無罪之判決。最高法院四十年臺上字第八六號、三十年上
    字第八一六號、七十六年臺上字第四九八六號判例可資參照，合先敘明。
２、經查被告丙○○於偵查中僅就如附圖表一編號Ｄ、Ｄ１、Ｅ、Ｎ、Ｑ、Ｑ１、Ｑ
    ２、Ｑ３、Ｒ、Ｒ１、Ｕ２、Ｕ３、Ｕ４部分及如附圖表二編號Ｕ、Ｕ１坦承有
    陸續佔用，並未包括如附圖表二編號Ｔ、Ｔ１之事實，此有被告丙○○九十二年
    五月十九日偵訊筆錄在卷可參（詳見偵查卷第二五七頁至第二五八頁），而被告
    丙○○雖於本院審理中坦承有使用前開土地，亦不包括如附圖表二編號Ｔ及Ｔ１
    部分（詳見本院九十二年十月十七日審判筆錄第三頁），從而該如附圖表二編號
    Ｔ及Ｔ１雖亦遭人擺放貨櫃，然尚乏積極證據足資認定係被告丙○○所為，從而
    此部分竊佔犯罪應屬不能證明。
(三)綜上所述，檢察官起訴如附圖表二編號Ｕ、Ｕ１部分，時效已完成，至於如附圖
    表二編號Ｔ、Ｔ１部分，則尚乏確據證明被告丙○○該部分之竊佔犯行，本院原
    應就各該部分為免訴及無罪之判決，惟因該部分與本院前揭認定有罪之竊佔犯行
    間，有裁判上一罪之連續犯關係，爰不另為免訴及無罪之諭知，附予說明。
據上論斷，應依刑事訴訟法第二百七十三條之一第一項、第二百九十九條第一項前段
，刑法第五十六條、第三百二十條第二項、第四十七條、罰金罰鍰提高標準條例第一
條前段，判決如主文。
本案經檢察官曾淑華到庭執行職務
中      華      民      國      九十二      年    十    月    三十一    日
                                        臺灣士林地方法院刑事第三庭
                                            法  官  李  育  仁
右正本證明與原本無異。
如不服本判決，應於判決送達後十日內，向本院提出上訴狀。
                                            書記官  李  家  敏
中      華      民      國      九十二      年   十一   月      四      日
附錄本判決論罪科刑依據之法條：
中華民國刑法第三百二十條第一項、第二項：
 (普通竊盜罪、竊佔罪)
  意圖為自己或第三人不法之所有，而竊取他人之動產者，為竊盜罪，處五年以下有
  期徒刑、拘役或五百元以下罰金。
  意圖為自己或第三人不法之利益，而竊佔他人之不動產者，依前項之規定處斷。
附圖表一
┌──┬──────────┬──────────┬──────────┐
│編號│佔  用  之  地  號  │佔用面積（平方公尺）│佔  用  之  情  形  │
├──┼──────────┼──────────┼──────────┤
│Ｄ  │第六三六地號土地    │十七．四三          │貨櫃                │
├──┼──────────┼──────────┼──────────┤
│Ｄ１│第八六九地號土地    │０．五九            │貨櫃                │
├──┼──────────┼──────────┼──────────┤
│Ｅ  │第六三六地號土地    │十三．八九          │貨櫃                │
├──┼──────────┼──────────┼──────────┤
│Ｎ  │第六三二地號土地    │一０七四．七五      │被填土              │
├──┼──────────┼──────────┼──────────┤
│Ｑ  │第六三四地號土地    │五．０二            │貨櫃與木屋          │
├──┼──────────┼──────────┼──────────┤
│Ｑ１│第六三四之一地號土地│三一．四０          │貨櫃與木屋          │
├──┼──────────┼──────────┼──────────┤
│Ｑ２│第六三三地號土地    │二八．七０          │貨櫃與木屋          │
├──┼──────────┼──────────┼──────────┤
│Ｑ３│第六三二地號土地    │六．二五            │貨櫃與木屋          │
├──┼──────────┼──────────┼──────────┤
│Ｒ  │第六三四之一地號土地│四三．一六          │木屋                │
├──┼──────────┼──────────┼──────────┤
│Ｒ１│第六三四地號土地    │０．九五            │木屋                │
├──┼──────────┼──────────┼──────────┤
│Ｕ２│第六三四地號土地    │十五．三七          │貨櫃                │
├──┼──────────┼──────────┼──────────┤
│Ｕ３│第六三四地號土地    │十四．六三          │貨櫃                │
├──┼──────────┼──────────┼──────────┤
│Ｕ４│第六三四地號土地    │十四．一五          │貨櫃                │
├──┴──────────┼──────────┴──────────┤
│合計佔用                  │                    一二六六．二九平方公尺│
└─────────────┴─────────────────────┘
附圖表二
┌──┬──────────┬──────────┬──────────┐
│編號│佔  用  之  地  號  │佔用面積（平方公尺）│佔  用  之  情  形  │
├──┼──────────┼──────────┼──────────┤
│Ｔ  │第六三四地號土地    │二０．八一          │貨櫃                │
├──┼──────────┼──────────┼──────────┤
│Ｔ１│第六三六地號土地    │七．九三            │貨櫃                │
├──┴──────────┼──────────┴──────────┤
│合計                      │                        二八．七四平方公尺│
├──┬──────────┼──────────┬──────────┤
│Ｕ  │第六三四地號土地    │三一．四四          │貨櫃及雨棚          │
├──┼──────────┼──────────┼──────────┤
│Ｕ１│第六三四地號土地    │五八．三九          │貨櫃及雨棚          │
├──┴──────────┼──────────┴──────────┤
│合計                      │                        八九．八三平方公尺│
└─────────────┴─────────────────────┘


司法院資訊處製作；財團法人民間司法改革基金會備份。
